# 关于中审众环研究问题2-3-13 （无需支付的应付款项转入应纳税所得额后能否确认递延 ...

提问人：萍 实 时间：2022-10-25 10:53:53
陈版您好，问题2-3-13（无需支付的应付款项转入应纳税所得额后能否确认递延所得税资产），结论基础第二段：但是，根据《企业会计准则第 18 号——所得税》第十三条的规定，就可抵扣暂时性差异确认递延所得税负债需同时满足以下条件：一是能够合理估计可抵扣暂时性差异的转回时间，即可抵扣暂时性差异在可预见的未来很可能转回；二是在可抵扣暂时性差异的转回期间内很可能取得用来抵扣可抵扣暂时性差异的应纳税所得额。由于会计上转销负债对证据的要求远较税法上对无需支付的应付款项转入应纳税所得额的证据要求严格，无法合理估计何时能够满足转销负债的条件，即无法合理估计可抵扣暂时性差异的转回时间，自然也就无法合理估计其转回时能否产生足够的应纳税所得额，因而该项可抵扣暂时性差异不满足确认递延所得税资产的条件。
陈版您好，上面涂颜色的内容，第十三条是不是应该改为第十四条，递延所得税负债是不是应该改为递延所得税资产，谢谢！

回答人：chenyiwei
抱歉，主帖中标黄的“递延所得税负债”确实应为“递延所得税资产”。但“第十三条”不应是“第十四条”，因为这并不是与对子公司、合营企业或联营企业的可抵扣暂时性差异相关的递延所得税资产，所以还是适用第十三条，即对递延所得税资产确认的一般条件的规定。